【裁判字號】    95,抗,1719
【裁判日期】    951228
【裁判案由】    假扣押
【裁判全文】
臺灣高等法院民事裁定                  95年度抗字第1719號
抗  告  人  影像電腦股份有限公司
法定代理人  甲○○
抗告人因與相對人兆銀資訊系統股份有限公司間假扣押事件，對
於中華民國95年11月16日臺灣板橋地方法院95年度裁全字第123
11號所為裁定提起抗告，本院裁定如下：
    主  文
抗告駁回。
抗告費用由抗告人負擔。
    理  由
一、抗告人於原法院聲請及本院抗告意旨為：相對人前向其購買
    貨品，抗告人已交貨，然相對人拒絕支付價金，其依法解除
    契約，惟受有損失金額約新台幣（下同）3000萬元，頃聞相
    對人有脫產之虞，恐日後難以強制執行，依民事訴訟法第52
    6條第2項規定，願供擔保以補釋明之不足，爰聲請就相對人
    之財產在300萬元範圍內予以假扣押。
二、原法院以：抗告人僅釋明假扣押請求之原因，惟未釋明所主
    張之假扣押原因存在，其聲請不應准許，爰駁回假扣押之聲
    請。
三、按請求及假扣押之原因，應釋明之；前項釋明如有不足，而
    債權人陳明願供擔保或法院認為適當者，法院得命提供相當
    之擔保後為假扣押。民事訴訟法第526條第1項、第2項規定
    甚明。所謂假扣押之原因，依同法第523條第1項規定，係指
    日後有不能強制執行或甚難執行之虞或應在外國為強制執行
    之情形。是債權人就假扣押之原因，依法有釋明之義務，亦
    即須提出可使法院信其主張為真實之證據。必待釋明有所不
    足，而債權人陳明願供擔保或法院認為適當者，法院始得命
    提供相當之擔保後為假扣押，若債權人未釋明假扣押之原因
    ，即不符假扣押之要件。
四、經查，抗告人聲請及抗告意旨雖已敘明其假扣押之債權，並
    提出採購訂單、存證信函及律師函為釋明證據，惟此均屬假
    扣押債權請求之釋明。抗告人聲請意旨，就假扣押之原因，
    徒以相對人脫產，恐日後有不能執行或甚難執之虞等語而為
    主張，其提起抗告，亦未見抗告人提出可使法院信其主張為
    真實之假扣押原因證據，亦即其未盡釋明之義務，而非釋明
    有所不足，合於民事訴訟法第526條第2項得以擔保補足之情
    形。參酌上開說明，其聲請不符假扣押之要件，自不應准許
    。原法院予以駁回，並無違誤，抗告意旨為無理由，應予駁
    回。
五、據上論結，本件抗告為無理由，爰裁定如主文。
中    華    民    國    95    年    12    月    28    日
                    民事第10庭
                        審判長法  官  阮富枝
                              法  官  黃豐澤
                              法  官  陳財旺
正本係照原本作成。
本裁定除以適用法規顯有錯誤為理由，並經本院許可外，不得再
抗告。如提起再抗告，應於收受後10日內委任律師為訴訟代理人
向本院提出再抗告狀。並繳納再抗告費新台幣１千元。
中    華    民    國    96    年    1     月    2     日
                              書記官  鄭淑昀


司法院資訊處製作；財團法人民間司法改革基金會備份。
